臺灣宜蘭地方法院民事裁定
111年度宜簡字第240號
原      告  林則吳  
訴訟代理人  劉瑞霞  
被      告  洪藝瑋  

上列當事人間請求侵權行為損害賠償事件，本院裁定如下
    主    文
原告之訴及假執行之聲請均駁回。
訴訟費用由原告負擔。
    理    由
一、原告主張：
　　原告於民國109年3月12日下午4時56分騎乘車號000-000號普
    通重型機車，途經宜蘭縣○○鎮○○路0段00巷○○○○○○○號000-00
    00號自用小客車發生碰撞，原告因此受有創傷性蜘蛛網膜下
    出血及腦室出血、雙側肺挫傷併第2至第9肋骨骨折、右側氣
    胸、右鎖骨骨折、左肱骨幹及股骨轉子骨折、下巴撕裂傷、
    上顎牙齒及原始活動假牙斷裂等傷勢，因而受有醫療費用、
    醫療保健食品、醫療用品、車資、交通費、看護費、精神慰
    撫金、眼鏡、機車及鑑定報告費共新臺幣（下同）1,108萬5
    ,782元之損害，而依兩造6：4之過失比例，扣除原告自強制
    險及任意險理賠之251萬元，爰依侵權行為法律關係請求被
    告給付，並聲明被告應給付原告150萬元及自起訴狀繕本送
    達被告翌日起至清償日止，按週年利率百分之5 計算之利息
    ；願供擔保，准宣告假執行。
二、被告則辯以：
    本事件前經原告委由其女林凡榆為特別代理，而成立調解並
　　經本院核定，具有與民事確定判決同一之效力，原告所提出
　　調解無效之訴，同經本院駁回，是原告再行起訴，應依民事
　　訴訟法第249條第1項第7款裁定駁回。並聲明：原告之訴駁
　　回；願供擔保，准宣告免為假執行。
三、按除別有規定外，確定之終局判決就經裁判之訴訟標的，有
    既判力。經法院核定之民事調解，與民事確定判決有同一之
    效力。民事訴訟法第400條第1項、鄉鎮市調解條例第27條第
    2項分別定有明文。
四、經查：
　㈠本件原告起訴主張之同一車禍事件法律關係，前經原告委任
    其女林凡榆有特別代理權，兩造業於109年10月13日在宜蘭
    縣頭城鎮調解委員會達成調解，並經本院於109年10月27日
    核定，其核定之調解內容略以：「一、被告願給付原告醫療
    費及精神慰問金、工作收入減少、生活必要費用增加、勞動
    能力減損、修車費等所有一切損害共計新臺幣35萬元。（以
    上賠償不包含強制汽車責任保險各項給付）。...三、兩造
    本事件其餘民事請求權拋棄，且不訴究刑事責任。」（本院
    卷第130頁），原告事後就該調解內容雖有提調解無效之訴
    ，亦經本院以110年度調訴字第1號判決駁回，原告並撤回上
    訴而確定，此為本院調閱該案卷宗確認在卷，依前揭法條規
    定，該經本院核定之民事調解與確定判決有同一效力。
　㈡參酌前開調解書記載之原因事實與本案起訴狀相同，且調解
    內容並約定本事件其餘民事請求權「拋棄」，而原告本件再
    行起訴之請求項目，均係因本次車禍而生，足認原告係就同
    一事實、同一法律關係，重複提起本件訴訟，為前開確定判
    決效力所及，而違反一事不再理原則，且無法補正，自應裁
    定駁回。又原告之訴既經駁回，其假執行之聲請即失所附麗
    ，應併予駁回。
五、依民事訴訟法第249 條第1 項第7 款、第95條、第78條，裁
    定如主文。 
中　　華　　民　　國　　111 　年　　9 　　月　　8 　　日
    　　　　　　　宜蘭簡易庭  法　官　蕭淳元
以上正本係照原本作成
如對本裁定抗告須於裁定送達後十日內向本院提出抗告狀，並繳
納抗告費新臺幣一千元。
中　　華　　民　　國　　111 　年　　9 　　月　　8 　　日
                              書記官　邱信璋